# 购买固定资产的预付款属于流动还是属于非流动？

提问人：wufaxian 时间：2019-11-13 06:30:13
注协和证监会的标准答案不同。注协认为是流动资产，证监会认为是非流动资产。实务中编辑报表时如何划分？

回答人：chenyiwei
一般作为非流动资产，参考：《瑞华研究 2010 ～ 2016 汇编》之“问题5-1-3（为购建非流动资产而预付的款项在资产负债表上的列报）”。